【裁判字號】    99,訴,290
【裁判日期】    990226
【裁判案由】    毒品危害防制條例
【裁判全文】
臺灣板橋地方法院刑事判決               99年度訴字第290號
公  訴  人  臺灣板橋地方法院檢察署檢察官
被      告  甲○○
上列被告因違反毒品危害防制條例案件，經檢察官提起公訴（98
年度毒偵字第9093號），因被告於本院準備程序中就被訴事實為
有罪之陳述，本院告知被告簡式審判程序之旨，並聽取當事人之
意見後，合議庭裁定改由受命法官獨任依簡式審判程序進行，判
決如下：
    主  文
甲○○施用第一級毒品，處有期徒刑玖月。又施用第二級毒品，
處有期徒刑伍月。應執行有期徒刑壹年。
    事  實
一、甲○○前因施用毒品案件，經本院以96年度毒聲字第1451號
    裁定送觀察、勒戒後，因認有繼續施用毒品之傾向，復經本
    院以96年度毒聲字第2033號裁定令入戒治處所施以強制戒治
    ，於民國97年7 月16日因強制戒治期滿釋放出所，並經臺灣
    板橋地方法院檢察署檢察官以97年度戒毒偵字第395 號為不
    起訴處分確定。詎其仍不思戒除毒癮，明知海洛因及甲基安
    非他命係毒品危害防制條例第2 條第2 項第1 款、第2 款所
    明定之第一、二級毒品，不得持有及施用，竟於上開強制戒
    治執行完畢釋放後5 年內，仍基於施用第一級毒品海洛因之
    犯意，於98年10月21日下午4 時10分許為警採尿前回溯26小
    時內之某時許（不含為警查獲至採尿期間），在臺北縣板橋
    市○○街253 巷17弄25號住處，以將海洛因摻入香菸內點燃
    吸食之方式，施用海洛因1 次；另基於施用第二級毒品甲基
    安非他命之犯意，於98年10月21日下午4 時10分許為警採尿
    前回溯26小時內之某時許（不含為警查獲至採尿期間），在
    上開住處，以將甲基安非他命置於玻璃吸食器內燒烤吸取其
    煙霧之方式，施用甲基安非他命1 次。嗣於98年10月21日下
    午1 時30分許，在臺北縣新店市○○路○ 段22 8巷17號為警
    查獲，經其同意採集尿液送驗，檢驗結果均呈嗎啡及甲基安
    非他命陽性反應，始知上情。
二、案經臺北縣政府警察局新店分局移送臺灣臺北地方法院檢察
    署檢察官呈請臺灣高等法院檢察署檢察長核令移轉臺灣板橋
    地方法院檢察署檢察官偵查起訴。
    理  由
一、按本件被告甲○○所犯係死刑、無期徒刑、最輕本刑為3 年
    以上有期徒刑以外之罪，其於準備程序就前揭被訴事實為有
    罪之陳述，經受命法官告知簡式審判程序之旨，並聽取其與
    公訴人之意見後，本院認無不得或不宜改依簡式審判程序進
    行之處，爰依刑事訴訟法第273 條之1 第1 項、第284 條之
    1 之規定，裁定本件由受命法官獨任進行簡式審判程序，合
    先敘明。
二、上揭事實，業據被告於本院審理中坦承不諱，且其於98年10
    月21日所採驗之尿液，經送往臺灣檢驗科技股份有限公司以
    GC/MS方法（氣相層析/質譜儀法）檢驗，結果均確呈第一級
    毒品海洛因代謝後嗎啡及第二級毒品甲基安非他命之陽性反
    應，此有卷附該公司98年11月10日報告編號UL/2009/A1109
    號濫用藥物檢驗報告、臺北縣政府警察局新店分局毒品案犯
    罪嫌疑人姓名及代碼對照表各1 紙在卷可稽（見臺灣板橋地
    方法院檢察署98年度毒偵字第9093號卷第2、3頁），足認被
    告自白與事實相符，洵堪採為論罪科刑之依據。又被告前因
    施用毒品案件，經本院以96年度毒聲字第1451號裁定送觀察
    、勒戒後，因認有繼續施用毒品之傾向，復經本院以96年度
    毒聲字第2033號裁定令入戒治處所施以強制戒治，於97年7
    月16日因強制戒治期滿釋放出所，並經臺灣板橋地方法院檢
    察署檢察官以97年度戒毒偵字第395 號為不起訴處分確定等
    情，有臺灣高等法院被告前案紀錄表1 份附卷可稽，足徵被
    告於強制戒治執行完畢釋放後，5 年內再為本件施用毒品犯
    行，自應依法論罪科刑。是以本件事證明確，被告犯行堪以
    認定。
三、查海洛因及甲基安非他命分屬毒品危害防制條例第2 條第2
    項第1 款所規定之第一級毒品及同條項第2 款所規定之第二
    級毒品，核被告所為，係犯毒品危害防制條例第10條第1 項
    施用第一級毒品罪及同條第2 項施用第二級毒品罪。被告持
    有第一、二級毒品，復分別進而施用，其持有毒品之低度行
    為，應分別為施用第一、二級毒品之高度行為所吸收，均不
    另論罪。被告所犯上開2 罪，犯意各別，行為互殊，應予分
    論併罰。爰審酌被告犯罪之動機、目的、手段，暨其犯罪後
    坦認犯行之態度等一切情狀，分別量處如主文所示之刑，並
    定其應執行之刑，以資懲儆。
四、扣案混合海洛因之葡萄糖1 包、注射針筒3 支、海洛因殘渣
    袋2 個、摻有海洛因之香菸1 支、電子磅秤1 臺、注射海洛
    因針筒塑膠管1 條、海洛因2 包、生理食鹽水1 瓶，係在同
    案被告潘忠旋之住處查獲，被告否認上開物品為其所有或曾
    供其使用，檢察官亦未提出證據證明上開物品與本件施用毒
    品犯行有何關連，爰均不予宣告沒收或沒收銷燬，附此敘明
    。
據上論斷，應依刑事訴訟法第273 條之1 第1 項、第299 條第1
項前段，毒品危害防制條例第10條第1 項、第2 項，刑法第11條
前段、第51條第5 款，判決如主文。
本案經檢察官張慶林到庭執行職務。
中    華    民    國    99    年    2     月    26    日
                  刑事第十二庭  法  官  錢衍蓁
上列正本證明與原本無異。
如不服本判決，應於判決送達後10日內敘明上訴理由，向本院提
出上訴狀 (應附繕本) ，上訴於臺灣高等法院。其未敘述上訴理
由者，應於上訴期間屆滿後20日內向本院補提理由書「切勿逕送
上級法院」。
                                書記官  劉靜慧
中    華    民    國    99    年    2     月    26    日
附錄本案論罪科刑法條全文：
毒品危害防制條例第10條
施用第一級毒品者，處6月以上5年以下有期徒刑。
施用第二級毒品者，處3年以下有期徒刑。

司法院資訊處製作；財團法人民間司法改革基金會備份。
